# 请教陈版主外销内部交易抵消涉及的海运费如何处理

提问人：辉哥 2017 时间：2019-01-05 09:48:59
你好陈版主，A公司支付的运费、保险费等冲减出口销售收入，本年度有一笔出口给国外全资子公司的业务，在进行内部交易抵消的时候，由于收入、成本和未实现毛利均已抵消，公司支付的这部分运费、保险费是否需要计入销售费用？另外，出口征退差原来计入主营业务成本，抵消的时候这部分应该计入哪个科目？

回答人：chenyiwei
合并报表层面，将货物运到国外子公司的运费和保险费应计入管理费用，除非该笔运输业务与该子公司对其客户的某一笔特定销售业务直接相关，才能计入销售费用。

提问人：辉哥 2017 时间：2019-01-05 16:57:27
好的谢谢陈版主，那么出口征退税差原来计入主营业务成本，这部分在合并层面应计入哪个科目呢？

回答人：chenyiwei
管理费用。